【裁判字號】    98,交上易,56
【裁判日期】    980401
【裁判案由】    過失致死
【裁判全文】
臺灣高等法院刑事判決                98年度交上易字第56號
上  訴  人  臺灣桃園地方法院檢察署檢察官
被      告  甲○○
上列上訴人因被告過失致死案件，不服臺灣桃園地方法院96年度
交易字第245號，中華民國97年11月18日第一審判決（起訴案號
：臺灣桃園地方法院檢察署96年度偵字第8103號），提起上訴，
本院判決如下：
    主  文
上訴駁回。
    理  由
一、本案經本院審理結果，認第一審判決對被告甲○○為無罪之
    諭知，核無不當，應予維持，並引用第一審判決書記載之證
    據及理由（如附件）。
二、檢察官上訴意旨以：本件車禍現場照片顯示被害人鍾樂穎所
    騎乘機車之刮地痕位在車道中線附近，而本案道路交通事故
    現場圖所繪之機車刮地痕位置與照片顯示之現況似有落差，
    故機車刮地痕之起始點是否位在被告行駛之車道內，仍有待
    釐清，是被害人有無違規闖入被告行向之車道乙節，尚屬未
    明。縱認被害人確有駛入來車車道之疏失，既然被害人係由
    被告左側駛入其車道，被告理應向右閃避，較能避免碰撞被
    害人，被告竟將方向盤左打，造成被告所駕自小客車直接撞
    擊被害人所騎機車，致被害人前額受重創，當場頭殼破裂死
    亡，被告之閃避方式實有不當，其不當駕駛行為於本件車禍
    之發生，難謂全無相當因果關係等語。
三、查，本件車禍之刮地痕起始點，係在被告甲○○之車道內，
    此有道路交通事故現場圖1份及機車刮地痕照片1幀在卷可稽
    (見相卷第4頁、第9頁)，就刮地痕之位置均在被告行車之車
    道內大致相符，則本件被害人所騎乘機車係在被告甲○○行
    駛之車道內倒地已可確定，應認2車撞擊點係在機車刮地痕
    之起始點無誤。又本件被告甲○○所駕車輛，係因被害人鍾
    樂穎騎乘機車侵入其車道而發生撞擊，依當時車速及距離判
    斷，被告甲○○得以反應時間極為短暫，被告甲○○於發現
    對向車輛侵入來車道後，因左側係對向車道較為寬，緊急
    左轉方向盤行駛乃常人之正常反應。果被告甲○○緊急右轉
    方向盤，不僅被告可能衝出道路外，並因本件被告可反應之
    時間不足，被害人亦同會撞擊被告所駕車輛之左側，據此，
    本件車禍即難以歸責被告。至於公訴人指訴本件車禍地點之
    S型車道，被害人車道向左與被告向右行駛，發生碰撞係被
    告所可預見，且被告於轉彎處應減速而未減，肇致本件車禍
    等語，查公訴人指稱本件肇事地點道路型態，係以被告自白
    為據。然本件撞擊地點非屬彎曲道路，此有道路交通事故調
    查報告表(一)所載道路型態、前開肇事現場照片可憑，足見被
    告自白所指之S型車道，應係指一般道路之微幅曲路，而非
    道路交通處罰條例所指之彎道，是公訴人指本件撞事地點為
    彎曲道路顯與事實不符。次查，被害人行車至肇事地點，突
    然侵入被告所行駛之車道，非被告所可預見，則被告既無充
    足時間採取適當之措施，自難認其有過失責任。至於被告於
    行車至該路段之時速，縱已逾越最高限速50 公里，而達60
    公里。然因本件車禍之發生，係在被告正常行駛之車道發生
    ，無論被告行駛於該路段係50公里或60公里，就被告之反應
    避免事故發生之時間並無影響 (見原審判決書第9頁)，則被
    告之超速行為與車禍之發自無因果關係。末查，本件事證已
    明，告訴人乙○○聲請再將本件送請中央警察大學鑑定即無
    必要，附此敘明。綜上所述，原審以罪證不足，為被告無罪
    之諭知，即無不當。公訴人仍執前詞指摘原判決不當，惟其
    所指各節，均不足採，其上訴為無理由，應予駁回。
四、據上論結，應依刑事訴訟法第373條、第368條、第371 條，
    判決如主文。
本案經檢察官王清杰到庭執行職務。
中    華    民    國    98    年    4     月    1     日
                  刑事第二十二庭審判長法  官  何菁莪
                                      法  官  李麗珠
                                      法  官  洪于智
以上正本證明與原本無異。
不得上訴。
                                      書記官  強梅芳
中    華    民    國    98    年    4     月    2     日


司法院資訊處製作；財團法人民間司法改革基金會備份。
